臺灣高等法院臺南分院刑事判決　　　　　　 九十一年度上易字第一二五五號　 Ｃ
　　　上　訴　人　臺灣臺南地方法院檢察署檢察官
　　　被　　　告　甲　○　○
右列上訴人因被告違反電子遊戲場業管理條例等案件，不服臺灣臺南地方法院九十一
年度易字第八五號中華民國九十一年九月十八日第一審判決（起訴案號：臺灣臺南
地方法院檢察署九十年度偵字第一二六九三號），提起上訴，本院判決如左：
      主      文
原判決關於甲○○部分撤銷。
甲○○共同以賭博為常業，處有期徒刑參月，如易科罰金，以佰元折算壹日。扣案
之電子遊戲機柒台（含ＩＣ板）、代幣參仟玖佰柒拾伍枚、娃娃機電玩（含ＩＣ板）
玖塊、新台幣伍仟貳佰捌拾元均沒收。
      事      實
一、羅炳旺（已判刑確定）為台南市○區○○街八十四號富陽便利商店（係翁財記超
    級商店之加盟店）負責人，未依電子遊戲場業管理條例第十五條規定向主管機關
    台南市政府辦理營利事業登記，竟與所僱用之甲○○及蔡秋月（成年人、年籍與
    住所不詳）共同違反電子遊戲場業管理條例之規定，並基於以賭博收入維生之共
    同常業犯意，自民國（下同）九十年十月二十四日左右起，擅自在其店內即公眾
    得出入場所陳列擺設其出資購買之賭博性電子遊戲機金象王四台、龍鳳一台與滿
    貫大亨二台，非法經營電子遊戲場業，供黃家彬（業經原審判刑確定）與其他不
    特定顧客與上開電動玩具賭博財物，並以月薪新台幣（以下同）二萬元僱用甲○
    ○與蔡秋月為賭客兌換代幣（一個代幣十元代表十分）與現金，而甲○○與蔡秋
    月亦基於犯意聯絡為之，賭客換得代幣投入電動玩具內，押中可贏得積分，再以
    積分向甲○○或蔡秋月兌換現金。迄同年十月三十一日晚間七時三十分許，黃家
    彬在該店內以一百元向甲○○換得十枚代幣投入金象王電動玩具賭博財物，贏得
    一百三十一分時，為警當場查獲並扣得上開已插電之電子遊戲機共七台（含ＩＣ
    板）、黃家彬持有代幣八枚、櫃檯內代幣三千三百七十枚、金象王電動玩具內代
    幣五百九十七枚。嗣仍於同址繼續工作，而另受僱於新老闆吳志明所經營之「台
    灣巨蛋超商」，復承上開同一之犯意，未依電子遊戲場業管理條例第十五條之規
    定向主管機關台南市政府辦理營利事業登記，而經營電子遊戲場業，為警於九十
    一年九月二十六日晚十時四十分許，為警當場查獲並扣得非賭博性之娃娃機電玩
    （含ＩＣ板）九塊、五千二百八十元。
二、案經台南市警察局第一分局報告臺灣臺南地方法院檢察署檢察官偵查起訴。
      理      由
一、訊據被告甲○○固於本院坦承有於右揭時地，與蔡秋月受僱於羅炳旺，擺設電玩
    （含ＩＣ板），嗣為警查獲後，仍在同址繼續工作，後來老闆換成吳志明，又遭
    警查獲娃娃機電玩（含ＩＣ板）及機具內之新台幣等情，惟否認右揭犯行，被告
    辯稱未替顧客兌換現金，娃娃機電玩非賭博性，有營利事業登記證云云。
二、惟查：
（一）右揭被告第一次為警查獲賭博、違反電子遊戲場業管理條例規定之事實，業據
      原審同案被告即顧客黃家彬於警訊及檢察官偵訊時坦承不諱，並有報告機關臨
      檢紀錄表、現場照片九幀、羅炳旺擺設陳列上開電子遊戲機共七台（含ＩＣ板
      ）、黃家彬持有代幣八枚、櫃檯內代幣三千三百七十枚、金象王電動玩具內代
      幣五百九十七枚扣案可稽（見警訊卷一第七頁），黃家彬並直指打電動玩具贏
      得積分後，向甲○○兌換現金五百多元等情乙節在卷（見警訊卷一第五頁背面
      ），是以被告否認賭博云云，為事後卸責之詞，不足採信。
（二）次查，原審同案被告羅炳旺所提出之富陽便利商店營利事業登記證，其核准營
      業項目為資訊軟體、電子材料與電子遊戲機之「零售業」，並非「電子遊戲業
      」甚明，且被告係以月薪二萬元受僱，已據其供述在卷，顯有以賭博收入維生
      之常業犯意。是被告違法經營電子遊戲場常業賭博之情事，至為明確。
（三）又右揭被告第二次為警查獲違反電子遊戲場業管理條例規定事實，亦有警方違
      反社會秩序維護案件現場紀錄表可按，「台灣巨蛋超商」店內共擺設娃娃機九
      台，均有插電，且機具正常運作，供不特定人把玩，顧客林正欣亦正操作把玩
      ，有林正欣於警訊中之供詞可按（見警訊卷二第七頁、至第九頁）。被告雖仍
      提出富陽便利商店營利事業登記證，其核准營業項目為資訊軟體、電子材料與
      電子遊戲機之「零售業」，並非「電子遊戲業」，自難認已獲准經營電子遊戲
      場業。又被告係在同址（台南市○區○○街八十四號）先後受雇於羅炳旺及吳
      志明為店員，該店內非僅金象王電動玩具等機具，尚有其他食品罐頭等物供應
      顧客，有警方現場照片二幀附卷可稽（見警訊卷一第八頁），是被告雖先後受
      僱於不同之老闆，惟既係在同址經營，應係基於單一繼續之犯意所為，為違反
      電子遊戲場業管理條例之繼續犯。
（四）綜上所述，被告所為上開辯解，無非避就卸責之詞，並無足取。被告之犯行事
      證已臻明確，其犯行洵堪認定。
三、被告第一次為警查獲以賭博性電子遊戲機與顧客賭博財物並以之維生部分，係犯
    刑法第二百六十七條之常業賭博罪、及違反電子遊戲場業管理條例第十五條之規
    定（未辦理營利事業登記）經營電子遊戲場業，應依同條例第二十二條之規定論
    罪科刑。被告就第二次為警查獲違反電子遊戲場業管理條例第十五條之規定（未
    辦理營利事業登記）經營電子遊戲場業所為，應依同條例第二十二條之規定論罪
    科刑。又被告先後二次在該店內，觸犯電子遊戲場業管理條例第二十二條之規定
    ，為警查獲，應均係以單一繼續之犯意而為，為繼續犯，而為起訴效力所及，爰
    本於審判上不可分之原則，合併審理，公訴人認係連續犯，尚有未洽。被告與羅
    炳旺就上開二罪與「蔡秋月」間，有犯意聯絡及行為分擔，被告與吳志明間，亦
    有犯意聯絡及行為分擔，皆為共同正犯。又被告所犯電子遊戲場業管理條例第二
    十二條之罪及常業賭博二罪間，有方法行為、目的行為之關係（最高法院九十年
    度臺非字第二七六號判決參照），為牽連犯，應依刑法第五十五條之規定，從較
    重之罪即常業賭博罪處斷；公訴人認二罪間係數罪併罰之關係，容有誤會。
四、原審以被告事證已臻明確，因予論罪科刑，固非無見，惟查被告嗣又於九十一年
    九月二十六日晚十時四十分許，同址又為警當場查獲違反電子遊戲場業管理條例
    規定，為單一之繼續犯，為起訴效力所及，已如上述，且已檢察官函送併案，原
    審未及審酌，已有未洽；檢察官據此上訴指摘原判決不當，為有理由。被告於本
    院否認犯罪，雖不足採，惟原判決既有可議，自應由本院將原判決關於甲○○部
    分撤銷改判。爰併審酌被告年輕識淺，受僱而共犯違反電子遊戲場業管理條例規
    定，未辦理營利事業登記即經營電子遊戲場業，在公眾得出入之場所，以賭博機
    具與不特定人對賭，破壞社會善良風俗，惟犯罪時間尚非長久，所得非鉅，暨犯
    罪之動機、目的、手段、所生危害，及其犯罪後之態度等一切情狀，量處如主文
    所示之刑，並諭知易科罰金之折算標準，以資懲儆。又扣案之電子遊戲機七台（
    含ＩＣ板）及代幣參仟玖佰柒拾伍枚為當場賭博之器具與在賭檯之財物，依刑法
    第二百六十六條第二項之規定宣告沒收，另併案扣案之非賭博性之娃娃機電玩（
    含ＩＣ板）九塊係共犯吳志明所有供犯罪所用之物、五千二百八十元係共犯之吳
    志明犯罪所得，併依刑法第三十八條第一項第二款、第三款宣告沒收。
據上論斷，應依刑事訴訟法第三百六十九條第一項前段、第三百六十四條、第二百九
十九條第一項前段，電子遊戲場業管理條例第二十二條，刑法第十一條前段、第二十
八條、第二百六十七條、第二百六十六條第二項、第五十五條、第四十一條第一項前
段、刑法第三十八條第一項第二款、第三款，罰金罰鍰提高標準條例第一條前段、第
二條，判決如主文。
本案經檢察官曾銘芳到庭執行職務。
中    華    民    國      九十一      年      十二      月    二十五    日
                                  臺灣高等法院臺南分院刑事第三庭
                                      審判長法官  黃    崑    宗
                                            法官  葉    居    正
                                            法官  莊    俊    華
右正本證明與原本無異。
不得上訴。
                                      法院書記官  廖    明    娟
中    華    民    國      九十一      年      十二      月    二十七    日
附錄法條：
刑法第二百六十六條 (普通賭博罪與沒收物)：
在公共場所或公眾得出入之場所賭博財物者，處一千元以下罰金。但以供人暫時娛樂
之物為賭者，不在此限。
當場賭博之器具與在賭檯或兌換籌碼處之財物，不問屬於犯人與否，沒收之。
電子遊戲場業管理條例第十五條：
未依本條例規定辦理營利事業登記者，不得經營電子遊戲場業。
電子遊戲場業管理條例第二十二條：
違反第十五條規定者，處行為人一年以下有期徒刑、拘役或科或併科新台幣五十萬元
以上二百五十萬元以下罰金。
刑法第二百六十七條：
以賭博為常業者，處二年以下有期徒刑，得併科一千元以下罰金。
